臺灣高等法院高雄分院刑事判決
110年度上更一字第71號
上  訴  人  臺灣屏東地方檢察署檢察官
被      告  林亭妤


            謝瑜雯



共      同
選任辯護人  柳聰賢律師
上列上訴人因被告等賭博案件，不服臺灣屏東地方法院108年度
易字第609號，中華民國109年11月17日第一審判決（起訴案號：
臺灣屏東地方檢察署108年度偵字第1597號），提起上訴，經判
決後，由最高法院發回更審，本院判決如下：
    主  文
上訴駁回。
    理  由
一、公訴意旨略以：被告林亭妤為位於屏東縣○○市○○路00號「冠
    樂電子遊戲場」（下稱冠樂遊戲場）之負責人、被告謝瑜雯
    則為上開遊戲場之員工。被告林亭妤、謝瑜雯（下稱被告2
    人）均意圖營利，共同基於提供賭博場所、聚眾賭博之犯意
    聯絡，於民國108年1月28日11時許，由被告林亭妤提供冠樂
    遊戲場作為公眾得出入之賭博場所，並以該店內所擺設之「
    獵魚高手」電子遊戲機台為賭具，聚集不特定客人在其店內
    賭博財物，賭客范綱樺（所涉犯普通賭博罪嫌，業經臺灣屏
    東地方檢察署檢察官以108年度偵字第1596號職權不起訴處
    分確定）陸續以新臺幣（下同）共5,000元向真實姓名、年
    籍均不詳之店員兌換5,000分把玩「獵魚高手」機台，玩畢
    後另向被告謝瑜雯表示欲洗分兌換計分卡，而取得5張1,000
    分之寄分卡，范綱樺離去前將上開寄分卡交付給被告謝瑜雯
    ，被告謝瑜雯則向范綱樺表示可至店內廁所旁置物櫃拿取現
    金，范綱樺即至店內廁所旁置物櫃取得5,000元現金離去。
    因認被告2 人涉犯刑法第268條之意圖營利提供賭博場所、
    聚眾賭博罪嫌等語。
二、按犯罪事實應依證據認定之，無證據不得認定犯罪事實；不
    能證明被告犯罪或其行為不罰者，應諭知無罪之判決，刑事
    訴訟法第154條第2項、第301條第1項分別定有明文。此所謂
    認定犯罪事實之證據，無論其為直接或間接證據，均須達於
    通常一般人均不致有所懷疑，而得確信其為真實之程度，始
    得據為有罪之認定，若其關於被告是否犯罪之證明未能達此
    程度，而有合理性懷疑之存在，致使無法形成有罪之確信，
    根據「罪證有疑、利於被告」之證據法則，即不得遽為不利
    被告之認定（最高法院29年度上字第3105號、40年度台上字
    第86號、76年度台上字第4986號判決意旨參照）。
三、公訴意旨認被告林亭妤、謝瑜雯涉犯刑法第268條之意圖營
    利提供賭博場所、聚眾賭博罪嫌，無非係以被告2人之供述
    、證人范綱樺之證述、屏東縣政府警察局大同派出所搜索扣
    押筆錄、扣押物品目錄表、同局搜索扣押筆錄、扣押物品目
    錄表、范綱樺手繪現場圖及指認資料等件為主要論據。訊據
    被告林亭妤、謝瑜雯固坦承分別係冠樂遊戲場之負責人及員
    工，惟均堅詞否認有何起訴書所指犯行，均辯稱：冠樂電子
    遊戲場並未經營賭博電玩，如客人打完店內遊戲機台後，仍
    有剩餘分數，僅能兌換積分卡，不能夠兌換現金等語。其等
    辯護人則以：證人范綱樺警偵訊筆錄均與事實不符，應以審
    理時之證述為準，依證人范綱樺於審理時之證詞、法院勘驗
    警方攔查范綱樺時及其警詢製作過程之勘驗筆錄，足以證明
    被告2 人並無刑法第268條犯行等語為其等置辯。經查：
  ㈠被告林亭妤係冠樂遊戲場負責人，並於起訴書所載時間，在
    該遊戲場擺設如附表一所示之電子遊戲機供客人把玩；被告
    謝瑜雯則為該遊戲場員工。又范綱樺於108年1月28日11時許
    至冠樂遊戲場內把玩機台，於把玩結束後經由被告謝瑜雯為
    其洗分，並於同日13時25分許離去該遊戲場等情，為被告2 
    人所不爭執（原審院卷第338頁、本院卷第100頁），核與證
    人范綱樺於警詢、偵訊及原審審理時，證人即案發時亦在冠
    樂遊戲場消費之陳宥愷、蔡志成、黃俊諺於警詢時之證述等
    情相符，（他卷第109至112頁；偵卷54至57頁、65至68 頁
    、75至78頁、155至158頁），並有如附表一至二所示之物扣
    案可佐。此外，另有經濟部商業登記基本資料、屏東縣政府
    警察局搜索扣押筆錄、搜索扣押物品目錄表、同局屏東分局
    第一組扣押物品目錄表、同局大同派出所搜索扣押筆錄、同
    所扣押物品目錄表、現場照片、原審法院108年度聲搜字第9
    7號搜索票、被告林亭妤手繪冠樂遊戲場電子機台編號現場
    圖、查扣賭博性電動玩具暫存保管條、查扣機台照片等件在
    卷可稽（他卷第27、33、38至41頁反面、58、60頁反面至69
    、120至134頁）。
  ㈡證人范綱樺於警詢及偵查中證稱：我在108年1月28日11點左
    右進入冠樂遊戲場把玩打魚機台，最後我贏了5,000分，就
    請女店員來洗分，女店員就換給我5張面額1,000的計分卡，
    這是我第一次到冠樂遊戲場，原本以為可以換娃娃或其他的
    禮品，但是店員跟我說這可以換現金，我就將計分卡再交還
    給女店員，她就叫我去店內廁所旁的置物櫃拿取現金5,000 
    元，拿取現金後，我就從店內走出來騎機車遭警方攔查等語
    （他卷第34至37頁、偵卷第155至157頁），固均稱其至冠樂
    遊戲場打玩遊戲機台後，有以計分卡洗分換取現金5,000元
    一事，然因范綱樺後於原審審理中到庭改稱：我當天去冠樂
    遊戲場拿錢開分打玩機台後，僅有取得計分卡，並沒有換錢
    回來，被沒收的5,000元是我要付烏魚子的貨款等語（原審
    院卷第433頁），與其偵訊所陳差異極大，經質以其中原因
    為何？據證人范綱樺答稱：之前是配合員警他們講的，當時
    我從店內出來警方將我押去旁邊，問我是不是在賭博，我說
    我沒有換錢，卡片是放在小姐那邊，警察說已經有人在裡面
    監控，並看到我有換錢，要我老實說配合調查，筆錄做一做
    就讓我回去，我那時會怕也會緊張，遇到這些事情警察又這
    樣跟我講，我不知道怎麼辦，只能說我配合調查，偵訊時因
    為我在警局那邊筆錄也是這樣做，警察又叫我配合調查，我
    只好將錯就錯這樣講，我怕沒有這樣講的話，檢察官會認為
    我騙人，當時被沒收的5,000元是我要付烏魚子的貨款，被
    收走我沒辦法拿貨，不是店員換給我的等語（原審院卷第42
    8至435頁）。范綱樺於審理時既稱係因配合檢警調查，方會
    於警偵訊時為如上陳述，此即有調查加以確認之必要。經查
    ：
　1.經原審勘驗范綱樺遭員警盤查影片及其後警詢筆錄內容，有
    勘驗筆錄1份在卷可參（原審院卷第343至383頁）。觀之附
    表三編號1至2所示之勘驗筆錄內容顯示，警方攔查范綱樺之
    初，證人范綱樺即陳稱：「沒有換現金」、「（身上的錢）
    這我自己的錢耶」、「這5張（另外放的現金）是要繳錢用
    的」、「（警員A ：你就是去拿5,000啦，不要騙了）答：
    沒有啊」等語，否認有換現金，並陳稱遭扣押5,000元係要
    繳錢所用，與其審理時證稱並無換現金、5,000元係要繳貨
    款用等語一致，此亦與證人即現場盤查證人員警劉又豪於原
    審審理時證稱：范綱樺一開始緊張，不承認有換錢等語相符
    （原審院卷第426頁）。
  2.如附表三編號1至2所示之勘驗筆錄內容顯示，警方於攔查范
    綱樺後確實出言「我跟你說我們有人，我們有同事都在裡面
    啦」、「出來這裡就是要給你機會啦」、「你現在好好講，
    我們回去筆錄幫你做，做完我們跟檢察官報告完，跟你問完
    ，可以讓你走就讓你走。這樣你聽懂嗎？」、「你把整個過
    程都說給我們聽，我剛剛就跟我們同事聯絡，你跑不掉了」
    等語，並稱：「你剛剛就是玩魚」、「你就是去拿5,000啦
    ，不要騙了」、「我跟你說，我跟你說，這很好的機會，你
    只要老實說一說就好了啊，你一樣是跑去那邊拿錢的，不要
    跟我爭」、「只要老實講一講，我等一下回去筆錄跟你趕快
    做一做」等語，可認員警對於范綱樺前述否認之詞根本不加
    採信，並要求范綱樺勿再多做爭辯，此即與范綱樺前開證稱
    ：警方說有人員在店內看到我有換錢，問我是不是賭博，要
    我老實說，要我配合調查，筆錄做一做就可以回去了，我才
    配合調查等語相符。是員警於前述盤查過程中，縱未對范綱
    樺施以何不正方法，然范綱樺於路上突遭警方攔查，並直指
    其涉有犯罪，且不接受其所為辯解，范綱樺處於此情狀下，
    又不能任意離去，為求順利脫身，因此起念配合員警調查，
    並非難以想像。
  3.如附表三編號2至5所示之勘驗筆錄內容顯示，員警於盤查范
    綱樺過程中，就范綱樺於冠樂遊戲場把玩之機台為獵魚，其
    把玩後請店員洗分，店員洗分後給其5張面額1,000元之計分
    卡，范綱樺再將5張計分卡交予店員，店員叫范綱樺在廁所
    旁之置物櫃換取5,000元現金，店員並有打對講機之情，均
    是警方先說出具體內容後，後才由范綱樺附和其詞，其中由
    對話過程「（員警A：你就是去後面拿的？）答：對」、「
    （員警A：對嗎？是不是？）答：因為我...」、「（員警A
    ：不要爭，是不是？）答：有，可是問題我...」、「（員
    警A：是不是？是嘛。）答：對」，更可見范綱樺多次欲表
    達意見，均經員警拒絕，要其不要爭辯，就此除可認范綱樺
    稱其見辯解無用，乃配合員警說詞，尚屬有據外，由於警方
    於上開對話過程中，已將本案大致輪廓告以范綱樺，則范綱
    樺於後續警偵訊中縱使主動陳述本案相關案情，然此仍有可
    能係其為配合調查，本於警方已大致告知之案情內容而為陳
    述。
  4.如附表三編號6所示之勘驗筆錄內容顯示，警方雖請范綱樺
    手繪如偵卷第100頁所示之現場圖，並請其標示櫃台位置、
    把玩機台位置、放錢的位置，然范綱樺先稱沒有印象等語後
    ，方由警方提示：「這是櫃台位置」、「畫四方，門口在這
    邊嗎？（證人范綱樺答：對）」、「這邊寫打遊戲機台」、
    「你就寫你旁邊寫，我所把玩的機台」、「廁所在哪裡？這
    邊？」、「你寫那個置物櫃、置物櫃跟這邊一樣，置物櫃，
    提錢的位置，寫廁所」，顯現警方於范綱樺繪製現場圖時，
    乃係在旁隨時指導與暗示。
  5.如附表三編號7所示之勘驗筆錄內容顯示，警方稱：「是不
    是你說的這個店員？（證人范綱樺答：是）」、「是啦？警
    方有提示了，機台把你計分卡收走，把你的計分卡收走，這
    邊括號5,000分，裡面有一千五張，一千五張，面額5張1,00
    0，共收走，收走共，並示意你至店內廁所旁，廁所旁置物
    櫃編號1 拿取兌換現金5,000元，女店員照片供你指認，就
    如警方提示的照片，是這個嘛？（證人范綱樺答：對）」、
    「你看這叫甚麼名字？你唸一下，是不是他？（證人范綱樺
    答：對啊）」、「叫甚麼名字？（證人范綱樺答：謝瑜雯啊
    ）」，顯係警方提示如偵卷第99頁所示之被告謝瑜雯之相片
    予范綱樺後，范綱樺方附和警方答是，並稱為其洗分、收計
    分卡、告知其可兌換現金之人為被告謝瑜雯。
  6.如附表三編號8所示之原審勘驗筆錄內容顯示，警方稱：「
    我現在提示你去那個置物櫃，拿錢的地方是不是這個？（證
    人范綱樺答：對啊）」、「編號1啊？（證人范綱樺答：對
    啊）」，顯係警方提示如偵卷第98頁所示之置物櫃照片予范
    綱樺後，並先暗示詢問是否為編號1，范綱樺方為附和警方
    之詞。
　7.綜上，范綱樺於遭警方攔查之初，即已否認有打玩電子遊戲
    機台後換取現金之事實，然員警對此不加採信，仍堅稱有人
    目擊其犯罪，要其勿再爭辯，范綱樺見辯解不被採信，稱其
    為求順利脫身，乃起念配合員警調查一節，並非毫無根據，
    參以員警於後續對話過程，已主動告知本案大致情節，范綱
    樺僅在旁附和員警說詞，是范綱樺於警、偵訊所陳犯罪情節
    ，亦有可能係為配合調查，本於前述警方告知案情輪廓而為
    陳述，並依警方指示繪製現場圖及指認被告謝瑜雯。就此，
    堪認范綱樺於本案警、偵訊時之證述，尚有瑕疵存在，難逕
    引之作為認定被告2人有為本案犯行之依據。
　㈢員警針對本案曾提出偵查報告說明如下：「1.該店警覺性高
    ，對非熟客或熟客店員介紹無法入內把玩，加入會員仍須由
    店員拍照並留下個人真實基本資料及連絡電話，俟負責人同
    意後方可成為正式會員，會員身份試用期約2個月。2.本局
    先前運用各種方式均拒絕探查人員，於近期運用數名遴選第
    三人嘗試入內請店員開分、其中1人已成功加入該店會員，
    惟仍無法洗分換錢，續運用各種方式從店內熟客側查了解，
    該店係利用店內後方置物櫃置放客人計分卡及洗分後之賭資
    ，以躲避警方查緝」，有該報告1份在卷可參（他卷第26頁
    ）。由以上說明可知，警方為偵辦本案，曾遴選多名第三人
    至冠樂遊戲場打玩機台，其中甚至已加入會員者均無法成功
    洗分換錢，則證人范綱樺於偵查中證稱：這是我第一次到冠
    樂電子遊戲場，原本以為可以換娃娃或其他禮品，但是店員
    跟我說這間店是可以換現金的等語（偵卷第157頁），非但
    與警方前述偵查情形不符，亦與經營賭博性電玩店家為免犯
    行遭警查獲，應會謹慎行事，當不致主動告知陌生消費者店
    內打玩機台之積分可換取現金之常情有違，是范綱樺有無可
    能首次前往冠樂電子遊戲場，店家即自行暴露店內有在從事
    賭博犯行，使其可輕易獲取警方遴選第三人多次前往探查均
    無法取得之資訊，即屬有疑。從而，本案縱認范綱樺所稱配
    合員警辦案，始稱有在店內洗分換錢等語，並非可採，因其
    證述情節，仍有前述不合常理之處，仍不可遽採。
　㈣本案自范綱樺處扣得之現金5,000元、及其手繪現場圖及指認
    資料等證據，既係范綱樺於警、偵訊指述被告有為本案犯行
    所提出之佐證，性質上即與其證詞具有同一性及重複性，既
    范綱樺前開證述無法遽以採信，自亦難憑上開證據認定被告
    有為本案犯行。另在冠樂電子遊戲場所扣如附表二所示扣案
    遊戲機台等物，本為經營電子遊戲場業所需之物，亦難以此
    逕認被告2 人涉有本案犯行。
　㈤此外，本案警方前往冠樂遊戲場搜索時，尚依現行犯規定當
    場逮捕在店內打玩機台之陳宥愷、蔡志成、黃俊諺等人，然
    因其等於警詢時均證稱：冠樂遊戲場不行洗分換現金，若有
    剩下分數未玩完，是轉成計分卡待下次消費時使用等語（偵
    卷第54至56、65至67、75至77頁），核與被告2人前開所辯
    ，及證人范綱樺於原審審理時證述等詞相符，參以陳宥愷、
    蔡志成、黃俊諺於遭逮捕後聲請提審，經原審法院認警方未
    檢具相關事證證明其等確有賭博情事，不能僅憑其等打玩電
    子遊戲機具一事，即認係賭博犯行之現行犯，而將其等當庭
    釋放等情，有提審聲請狀、原審法院提審票與108年度提字
    第3、4、5號裁定在卷可佐（他卷第135至143頁），是本案
    亦無從由其他證據，認定被告2人涉有相關賭博犯行。
四、綜上所述，本案除范綱樺警偵訊之證述外，別無其他證據可
    認被告2人涉有犯罪，既范綱樺前開證述尚有瑕疵存在，依
    事證有疑，利於被告之原則，應認檢察官所舉證據，均不足
    為被告2 人有罪之積極證明，無從說服本院形成有罪之心證
    ，揆諸前揭說明，被告2 人犯罪自屬不能證明，依法應為其
    等無罪之諭知。原審因而以不能證明被告犯罪，而為被告無
    罪之諭知，核無違誤；檢察官上訴意旨，指摘原判決不當，
    為無理由，應予駁回。
據上論斷，依刑事訴訟法第368條，判決如主文。　　
本案經檢察官高永翰提起公訴，檢察官施柏均提起上訴，檢察官
張益昌到庭執行職務。
中　　華　　民　　國　　111 　年　　3 　　月　　9 　　日
                  刑事第八庭　　審判長法　官　邱明弘
　　　　　　　　　　　　　　　　　　  法　官　林書慧
　　　　　　　　　　　　　　　　　 　 法　官　黃宗揚　
以上正本證明與原本無異。
不得上訴。
中　　華　　民　　國　　111 　年　　3 　　月　　9 　　日
　　　　　　　　　　　　　　　　　　　書記官　秦富潔　
附表一：

編號 機台名稱（均含IC板）  數量 1 水果盤（5 號機，編號1 至9 、40至51） 21台（片） 2 星鑽迷13（編號10至12） 3台（片） 3 超悟空（編號13至17、29至35） 12台（片） 4 滿貫大亨（編號18至19） 2台（片） 5 野蠻（編號20至22） 3台（片） 6 水滸傳（編號23至24） 2台（片） 7 潘金蓮（編號25至26） 2台（片） 8 吉宗（編號27至28） 2台（片） 9 大富翁（編號36至39） 4台（片） 10 獵魚高手（編號52至54） 3台（片） 11 3D賽跑（編號55） 1 台（4塊） 

附表二：

編號 　　　　　扣案物 數量 1 會員名冊 1本 2 客人名單 2份 3 日報表 1份 4 日結單 1份 5 佰元鈔 11張 6 伍佰元鈔 3張 7 仟元鈔 10張 8 積分卡（100分） 50張 9 積分卡（500分） 18張 10 積分卡（1,000分） 40張 11 積分卡（5,000分） 18張 12 監視器主機 1台 

附表三：

編號                    檔案名稱 影像顯示時間 出處                       內容   1 108 年1 月28日冠樂賭客范綱樺店外盤查3.MTS 2019 01：30 原審院卷第349頁  警員A ：玩幾分？我跟你說我們有人，我們有同事都在裡面啦。范綱樺：對。警員A ：出來這裡就是要給你機會啦。范綱樺：對。警員A ：你現在好好講，我們回去筆錄幫你做，做完我們跟檢察官報告完，跟你問完，可以讓你走就讓你走。這樣你聽懂嗎？范綱樺：啊沒有啊，那沒有換現金啊。警員A ：這不是換現金不換現金，你把整個過程都說給我們聽，我剛剛就跟我們同事連絡，你跑不掉了。范綱樺：對。警員A ：你聽懂嗎？范綱樺：對。警員A ：你身上的錢拿出來。范綱樺：這我自己的錢耶。警員A ：等一下，這是另外放的嘛。范綱樺：對啊！這是那個要繳錢的，我會另外拿出來。警員A ：這是你另外放的嘛。范綱樺：對啊，這5 張是要繳錢用的。   2 108 年1 月28日冠樂賭客范綱樺店外盤查3.MTS 2019 01：30 原審院卷第350頁  警員A ：你剛剛就是玩魚。范綱樺：嘿。警員A ：你就是去拿5,000元啦，不要騙了。范綱樺：沒有啊。警員A ：我跟你說，我跟你說，這很好的機會，你只要老　　實說說一說就好了啊，你一樣是跑去那邊拿錢的　 ，不要跟我爭。范綱樺：嘿。警員A ：只要老實講一講，我等一下回去筆錄跟你趕快做　　　　一做。   3 108 年1 月28日冠樂賭客范綱樺店外盤查3.MTS 2019 01：32 原審院卷第351-352頁  警員A ：你剛剛是不是在裡面玩獵魚？范綱樺：對，我玩魚。警員A ：你玩完，就是在裡面洗5,000？范綱樺：嘿。警員A ：這樣瞭解嗎？范綱樺：對。警員A ：你就是去後面拿的？范綱樺：對。警員A ：對嗎？是不是？范綱樺：因為我……警員A ：不要爭，是不是？范綱樺：有，可是問題我……警員A ：是不是？是嘛。范綱樺：對。警員A ：啊你去拿的時候旁邊剛好是廁所。范綱樺：嗯。警員A ：你就從那裡拿的。范綱樺：嗯。警員A ：對嗎？范綱樺：嘿。警員A ：誰叫你去那裡拿的？范綱樺：店員啊。警員A ：老實說。范綱樺：店員啊。警員A ：店員嘛，你玩甚麼？范綱樺：就魚啊。警員A ：你洗多少？范綱樺：洗5,000，我玩、我玩2,000元。警員A ：對。范綱樺：我玩2,000元啊。警員A ：對。范綱樺：對啊。警員A ：用卡5 張去換的。范綱樺：對啊。警員A ：計分卡嘛。范綱樺：對。警員A ：5 張嘛。范綱樺：對。警員A ：你交給店員。范綱樺：對啊。警員A ：之後店員叫你去那邊拿。范綱樺：對啊。警員A ：對嗎？范綱樺：對啊。警員A ：店員有打電話嗎？范綱樺：有啊。警員A ：打對講機嘛。范綱樺：對。   4 108 年1 月28日冠樂賭客范綱樺第1 次筆錄.MTS 02：18PM 原審院卷第359-360頁  警員A ：洗5,000塊就對了？范綱樺：對啊對啊。警員A ：最後我把玩，打贏機台，贏了5,000 ，我就請店員來洗分，你叫店員來洗對嗎？范綱樺：對啊警員A ：洗完給你卡？范綱樺：給我卡。警員A ：店員來洗分，女店員就給我5,000 ，1,000 的幾張？范綱樺：5 張啊，5,000 千有1 張的嗎？警員A ：5 張面額1,000 的，5 張面額1,000 ，計分卡，逗點，然後呢？你要走的時候又把這5,000 元給她？范綱樺：對啊。   5 108 年1 月28日冠樂賭客范綱樺第1 次筆錄.MTS 02：21PM 原審院卷第360頁  警員A ：女店員，逗點，女店員接到櫃檯後方對講機後，就叫我去，叫你去哪裡？去哪裡拿？范綱樺：在廁所，我去跑廁所。警員A ：就叫我去店內廁所，廁所的櫃檯？范綱樺：那個置物櫃啊？警員A ：置物櫃在廁所旁邊？范綱樺：對啊。   6 108 年1 月28日冠樂賭客范綱樺第1 次筆錄.MTS 02：28PM                                                    02：32PM 原審院卷第362-364頁  警員A ：你畫一下，你跟他講要他畫一下平面圖。范綱樺：平面圖？我怎麼知道甚麼平面圖？警員A ：你跟他講，他打電腦的位置、櫃台拿錢處。范綱樺：哭腰，那個那麼大。警員B ：大概。警員A ：你跟他講。范綱樺：那麼大的地方。警員B ：大概畫一下而已。范綱樺：要怎麼畫？警員B ：這是永大路進去，櫃台的位置在哪裡？把玩機台的位置？還有放錢的位置？這三樣就好，三個位置。范綱樺：沒有印象。警員B ：想一下，這是櫃台位置。范綱樺：櫃台位置。警員B ：畫四方，門口在這邊嗎？范綱樺：對。警員B ：寫櫃檯，你把玩機台打遊戲台的，有沒有編號？打遊戲台有沒有編號？范綱樺：沒有。警員B ：就1台在那邊打而已？范綱樺：對啊。警員B ：店裡面只有1台遊戲機台？范綱樺：3台。警員B ：有3台，還有呢？范綱樺：這邊櫃檯。警員B ：好，這邊寫打遊戲機台，遊戲機台，你打哪個遊戲機台？范綱樺：什麼東西？警員B ：你把玩那個遊戲機台在哪裡？你在玩的那個機台。范綱樺：這裡。警員B ：位置呢？幾個位置？范綱樺：5個，一二三四五六，6個吧。警員B ：寫下來。范綱樺：我不一定。警員B ：是喔，你就寫你旁邊寫，我所把玩的機台，這樣　　　　子寫。范綱樺：什麼。警員B ：我所把玩的電玩機台，換錢拿錢的地方，廁所在哪裡？這邊？范綱樺：這裡。警員B ：好，廁所寫廁所。范綱樺：櫃子在這裡阿。警員B ：你寫那個置物櫃、置物櫃跟這邊一樣，置物櫃，　　　　提錢的位置，寫廁所。范綱樺：廁所。警員B ：廁所的門在哪裡？范綱樺：這裡。警員B ：畫一下，然後這邊有拿錢的地方。范綱樺：就置物櫃這裡。警員B ：對，你旁邊寫你拿錢的地方。范綱樺：就置物櫃這裡。警員B ：你寫永大路，門在哪裡？范綱樺：這裡。   7 108 年1 月28日冠樂賭客范綱樺第2 次筆錄.MTS 04：21PM 原審院卷第380頁  警員A ：是不是你說的這個店員？范綱樺：嗯。警員A ：這照片在這裡。范綱樺：對。警員A ：是啦？警方有提示了，機台把你計分卡收走，把你的計分卡收走，這邊括號5,000 分，裡面有千五張，一千五張，面額5 張1,000 ，共收走，收走共，並示意你至店內廁所旁，廁所旁置物櫃編號1 拿取兌換現金5,000 元，女店員照片供你指認，就如警方提示的照片，是這個嘛？范綱樺：對。警員A ：你看這叫甚麼名字？你唸一下，是不是他？范綱樺：對啊。警員A ：叫什麼名字？范綱樺：謝瑜雯啊。警員A ：蛤？范綱樺：謝瑜雯。   8 108 年1 月28日冠樂賭客范綱樺第2 次筆錄.MTS 04：27PM 原審院卷第381-382頁  警員A ：你去那個我現在提示你去那個置物櫃，拿錢的地方是不是這個？范綱樺：對啊。警員A ：編號1啊？范綱樺：對啊。警員A ：是啦？范綱樺：對啊。警員A ：警方提示這個這個照片供你指認，就是這個到這　　  邊，沒錯，對啦，置物櫃店員，還有那個，這個你畫的這一張啊，你拿錢的地方這張圖啊，這張啊，這張平面圖是不是你畫的？范綱樺：對啊。